臺灣桃園地方法院刑事交通事件裁定　　　　　　　　九十三年度交聲字第二八三號
　　原處分機關　交通部公路總局新竹區監理所桃園監理站
　　異　議　人
　　即受處分人　甲○○　男　二.
右列受處分人因違反道路交通管理處罰條例案件，對於交通部公路總局新竹區監理所
桃園監理站於中華民國九十三年四月十二日所為之處分（原處分：桃監裁三字第裁五
二－Ｄ一Ａ三四五七六一號），聲明異議，本院裁定如左：
    主  文
原處分撤銷。
甲○○不罰。
    理  由
一、按受處分人，不服第八條主管機關所為之處罰，得於接到裁決書之翌日起二十日
    內，向管轄地方法院聲明異議；又法院受理有關交通事件，準用刑事訴訟法之規
    定，道路交通管理處罰條例第八十七條第一項、第八十九條前段分別定有明文。
    查本件裁決書係於民國九十三年四月十五日送達予異議人即受處分人甲○○，此
    有掛號郵件收件回執一紙在卷可稽，是異議人提出異議之二十日不變期間，應由
    九十三年四月十六日起算，至同年五月五日止，惟異議人住所係位於桃園縣八德
    市○○路四百九十三巷八十一弄四十一號，此經異議人到庭陳述屬實，並有前述
    裁決書及桃園監理站機車駕駛人列印資料各一份附卷足憑，是依法院訴訟當事人
    在途期間標準之規定，被告之住所係位於桃園縣，應加計在途期間一日，故前述
    聲明異議之期限應至九十三年五月六日屆滿，而異議人係於九十三年五月六日提
    出本件聲明異議，此有異議狀一份在卷可佐，從而本件聲明異議自屬合法，合先
    敘明。
二、異議意旨略以：異議人並未於九十二年八月二十四日二十時三十分許，騎乘車號
    ＲＦ九－八三○號機車行經桃園縣桃園市○○路、國際路口，為警舉發「未帶駕
    駛執照」之違規情事，惟異議人卻於九十三年四月十五日收受本件裁決書，其上
    載明異議人有前述違規事實，然異議人與該車車主陳麗秋素不相識，自無可能騎
    乘該車違規，原處分機關未予詳查，逕以舉發單位之指摘為依據，裁處異議人罰
    鍰新臺幣（下同）六百元，顯有違誤，爰於法定期間內提出本件異議等語。
三、按汽車駕駛人駕駛車輛未隨身攜帶駕駛執照，處三百以上六百元以下罰鍰，道路
    交通管理處罰條例第二十五條第三款固有明文。惟法院受理有關交通事件，準用
    刑事訴訟法之規定，已如前述，是刑事訴訟法中有關證據法則部分，於道路交通
    事件自應準用之，而刑事訴訟法有關事實之認定，應憑積極證據證明，如未能發
    現相當證據，或證據不足以證明，自不能以推測或擬制之方法，以為認事用法之
    基礎。且無論直接或間接證據，須於客觀上於一般人均不致有所懷疑而達於確信
    之程度。
四、經查：本件舉發違反道路交通管理事件通知單係由警員陳嘉雄所開立，此有卷附
    前述通知單一紙為證（本院卷第八頁），經本院傳訊陳嘉雄到庭說明：該張舉發
    違反道路交通管理事件通知單確為伊所製作，當時係駕駛人未帶駕照，故伊依據
    違規人口述之年籍資料，而據以開立違規單，但伊無法確定當天之違規人就是在
    庭之異議人等語屬實（見本院第二三、二四頁）；另車號ＲＦ九－八三○號機車
    之車主為陳麗秋亦結證稱：該車確為伊所有，但伊不認識異議人，也未將前述機
    車借予異議人使用過等語（本院卷第三二、三三頁），並提出行車執照一份附卷
    可佐（見本院卷第三五頁），是由上述證述可知，本件違規事件尚無從逕予認定
    係異議人所為。
五、綜上所述，異議人前揭辯稱，堪可採信。此外，又查無其他具體事證，足認異議
    人確有本件違規情事，自應由本院將原處分予以撤銷，另諭知異議人不罰。
六、應依道路交通管理處罰條例第八十七條第二項，道路交通案件處理辦法第二十條
    前段，裁定如主文。
中　　　華　　　民　　　國　　九十三　　年　　　八　　　月　　　二十　　日
                                臺灣桃園地方法院交通法庭
                                      法  官  吳為平
右正本證明與原本無異。
如不服本裁定，應於送達後五日內，向本院提出抗告狀。
                                      書記官  陳玉芬
中　　　華　　　民　　　國　　九十三　　年　　　八　　　月　　二十三　　日
